臺灣桃園地方法院民事簡易判決
111年度桃簡字第453號
原      告  賴聖詠  
訴訟代理人  陳義民  
被      告  林志傑  
訴訟代理人  黃伯霖  

上列當事人間請求損害賠償事件，本院於民國111 年6 月15日言
詞辯論終結，判決如下：
    主    文
被告應給付原告新臺幣壹拾參萬零參佰參拾陸元，及自民國一百
一十一年一月二十三日起至清償日止，按週年利率百分之五計算
之利息。
原告其餘之訴駁回。
訴訟費用由被告負擔十分之七，餘由原告負擔。
本判決第一項得假執行。
    事實及理由
一、原告主張：被告於民國110 年9 月18日12時30分許，駕駛車
    牌號碼000-0000號自用小客車，行駛於桃園市大溪區介壽路
    與慈光街口，因駕車不慎，而撞擊原告所駕駛之車牌號碼00
    00-00號自用小客車（下稱系爭車輛），致系爭車輛受損，
    修復費用新臺幣（下同）81,807 元（工資30,808元，零件5
    0,279 元），拖吊費500元，且系爭車輛交易價值因而減損8
    萬元，並支出鑑定費2,000元，又於系爭車輛維修期間，共
    計12日無法使用車輛，支出租車費用12,000元；且為處理修
    車事宜，分別於110 年10月7 日、20日30日請假三天，受有
    12,000元之工作損失。為此，爰依侵權行為之法律關係請求
    被告賠償損害等語。並聲明：被告應給付原告18萬8,307 元
    ，及自起訴狀繕本送達翌日起至清償日止，按週年利率5%計
    算之利息。
二、被告則以：
　　對肇事責任應負全責不爭執，修復費用應扣除折舊；代步車
    費用12天為並非維修期間，是租賃契約簽署的時間；鑑定費
    用及薪資損失是舉證成本，而非損害賠償請求項目；貶損價
    差應由第三方鑑定，非以原告出售之金額計算等語，資為抗
    辯。並聲明：原告之訴駁回。
三、本件原告主張之事實，業據其提出桃園市政府道路交通事故
    當事人登記聯單、初步分析研判表為證，且被告亦自陳對於
    應負全部肇事責任不爭執等語(見本院卷第75頁)，堪認原告
    上開主張為真實，故被告應負侵權行為責任。
四、按因故意或過失，不法侵害他人之權利者，負損害賠償責任
    ；不法侵害他人之身體或健康者，對於被害人因此喪失或
    減少勞動能力，或增加生活上之需要時，應負損害賠償責任
    ，民法第184 條第1 項前段、第193 條第1 項分別定有明文
    。被告既經認定須負侵權行為損害賠償責任，原告自得依上
    開規定請求其賠償。茲就原告主張之損害數額審酌如下：
　㈠車輛維修費及拖吊費部分：
    按物被毀損時，被害人除得依民法第196 條請求賠償外，並
    不排除民法第213 條至第215 條之適用。依民法第196 條請
    求賠償物被毀損所減少之價額，得以修復費用為估定之標準
    ，但以必要者為限（例如：修理材料以新品換舊品，應予
    折舊）。查系爭車輛修復費用為81,807 元（工資30,808元
    ，零件50,279 元），拖吊費500元，有桃苗汽車股份有限公
    司出具之估價單及手機簡訊在卷可稽（見本院卷第14至23頁
    ）。而依行政院財政部發布之「固定資產耐用年數表」規定
    ，汽車如非屬運輸業用客車、貨車，其耐用年數為5 年，並
    依同部訂定之「固定資產折舊率表」規定，耐用年數5 年依
    定率遞減法之折舊率為千分之369 ，其最後1 年之折舊額，
    加歷年折舊累計額，其總和不得超過該資產成本原額10分之
    9 。查系爭車輛係於100年10月出廠，有系爭車輛行車執照1
     紙在卷為憑（見本院卷第11頁），至本件事故發生之110 
    年9 月18日，系爭車輛之實際使用年數已逾5 年，故原告就
    零件部分得請求之金額應以5,028元為限（50,279 元×1/10＝
    5,028元，元以下四捨五入），加計工資30,808 元及拖吊費
    500 元，共計36,336 元，即為原告得請求之金額。
　㈡代步車費用部分：
　　原告主張因系爭車輛受損，原告因而支出代步車費用12,000
     元（維修12日、每日1,000元計算)，業據其提出桃苗汽車
    股份有限公司借用車輛承諾書及發票為憑（見本院卷第29、
    30頁），而稽之原告提出之估價單所載之估價日期為110年9
    月22日（見本院卷第17頁），可知原告於斯時即已讓系爭車
    輛進廠，而處於無車可用的狀態，亦即原告自110年9月22日
    至修車廠交車日之期間均有使用代步車之需求，故原告請求
    系爭車輛維修期間之承租代步車費用12,000元，故原告以租
    車代步費用以填補此所失利益之主張，洵屬有據，核屬合理
    及必要費用。
　㈢車價減損及鑑定費用部分：
　⒈按損害賠償之目的在於填補所生之損害，其應回復者，係損
    害事故發生前之應有狀態，自應將事故發生後之變動狀況悉
    數考量在內。故於物被毀損時，被害人除得請求修補或賠償
    修復費用，以填補技術性貶值之損失而回復物之物理性原狀
    外，就其物因毀損所減少之交易價值，亦得請求賠償，以填
    補交易性貶值之損失而回復物之價值性原狀（最高法院104
    年度台上字第2391號判決要旨參照）。原告主張系爭汽車因
    本件交通事故受損，修復後仍受有交易價值貶損8 萬元之損
    害乙節，業據提出桃園市汽車商業同業公會鑑價證明書為證
    （見本院調字卷第33頁），鑑價結果認該車於正常車況下回
    溯至110 年9月之價值約為22萬元，本院審酌桃園市汽車商
    業同業公會係由汽車買賣業者所組成，熟稔各類車輛市場價
    格之影響因素，其鑑定結果應為可採。今系爭車輛於事故發
    生後，經原告以14萬元售出等節，有中古汽車買賣(定型化
    ）合約書在卷可證（見本院卷第34頁），堪信系爭車輛因本
    件事故受有交易性貶值損失為8萬元（22萬元－14萬元＝8萬元
    ）。從而，原告請求被告應賠償系爭車輛所減少之交易價值
    8萬元，係屬有據。
　⒉原告另主張受有系爭車輛市場交易價格減損鑑定費用2,000元
    之損害部分，業據提出桃園市汽車商業同會公會收據為證。
    按鑑定費倘係原告為證明損害發生及其範圍所必要之費用，
    即屬損害之一部分，應得請求賠償（最高法院92年度台上字
    第2558號判決意旨參照），本院審酌目前審判實務上，原告
    為證明因被告侵權行為致其車輛受有交易性貶值之損害，法
    院恆要求賠償權利人提出相關車價鑑定之證明文件，倘被受
    損害人為出具該鑑定報告因而支付鑑定費用時，該鑑定費用
    的支出，即難謂與被告侵權行為所致原告車輛交易性貶值之
    損害間，無相當因果關係。是該鑑定費用雖非被告過失侵權
    行為所致之直接損害，惟此係原告證明損害之發生及範圍所
    支出之費用，且鑑定之結果並經本院作為裁判之基礎，自應
    納為被告所致損害之一部，而容許原告請求賠償，是原告請
    求鑑定費用2,000元，亦應准許。
　㈣工資損失部分：
　　按損害賠償之債，以有損害之發生及有責任原因之事實，並
    二者之間，有相當因果關係為成立要件。故原告所主張損害
    賠償之債，如不合於此項成立要件者，即難謂有損害賠償請
    求權存在(最高法院48年台上字第481號判決參照)。原告固
    主張其因原告車輛毀損，為處理車輛估修、售車等事宜而請
    假，受有薪資損失12,000元云云，並提出請假單及薪資明細
    表為證（見本院卷第35、36頁）。然查，原告所稱者均係為
    解決車損之糾紛行為，此乃為保障自身權利所為之選擇，且
    非不得由家人或朋友代勞，難認須以請假之方式為必要。是
    以，原告此部分之主張與被告之侵權行為間尚難認有相當因
    果關係，原告此部分之請求，尚屬無據。
五、綜上所述，原告依侵權行為之法律關係，請求被告應給付13
    0,336 元（車輛維修費及拖吊費36,336 元＋代步車費用12,0
    00元＋車價減損8萬元＋鑑定費用2,000元＝130,336 元），及
    自起訴狀繕本送達（見本院卷第47頁）之翌日即111年1 月2
    3日起至清償日止，按週年利率5%計算之利息，為有理由，
    應予准許。逾此範圍，為無理由，應予駁回。
六、本件係就民事訴訟法第427 條第1 項適用簡易程序所為被告
    敗訴之判決，爰依同法第389 條第1 項第3 款之規定，依職
    權宣告假執行。
七、本件事證已臻明確，兩造其餘主張陳述、攻擊防禦方法及證
    據，經斟酌後核與判決結果無影響，爰不一一論述，附此敘
    明。
八、訴訟費用負擔之依據：民事訴訟法第79條。
　　
中    華    民    國   111    年    6     月    30    日
                  桃園簡易庭  法  官  汪智陽
以上正本係照原本作成。
如不服本判決，應於送達後20日內，向本院提出上訴狀並表明上
訴理由，如於本判決宣示後送達前提起上訴者，應於判決送達後
20日內補提上訴理由書（須附繕本）。
如委任律師提起上訴者，應一併繳納上訴審裁判費。
中    華    民    國   111    年    6     月    30    日
                              書記官  陳家蓁